【裁判字號】    97,易緝,11
【裁判日期】    970229
【裁判案由】    竊盜
【裁判全文】
臺灣臺中地方法院刑事判決              97年度易緝字第11號
公  訴  人  臺灣臺中地方法院檢察署檢察官
被      告  乙○○
                    （現於臺灣臺中看守所羈押中）
上列被告因竊盜案件，經檢察官提起公訴（九十年度偵字第一二
六七一號）及移送併辦（臺灣臺中地方法院檢察署九十三年度偵
字第一四五九七號），本院判決如下：
    主    文
乙○○連續於夜間侵入住宅、毀壞、踰越其他安全設備竊盜，累
犯，處有期徒刑玖月。
    犯罪事實
一、乙○○前於民國八十四年間因違反懲治盜匪條例等案件，經
    本院判處應執行有期徒刑五年十月確定，送監執行，於八十
    七年十二月十六日縮短刑期假釋出監，而於九十年七月三十
    一日縮刑期滿未經撤銷假釋，刑期以已執行完畢論。詎其不
    知悔改，不思以一己之力循由正當途徑獲取財物，而基於意
    圖為自己不法所有之概括犯意，先後多次為下列竊盜行為：
  (一)於九十三年五月中旬某日凌晨一、二時，在臺中縣沙鹿鎮○
    ○路一三八巷三四弄二三號以徒手打開該窗戶後，踰越該窗
    戶之安全設備進入丁○○住處內，徒手竊取丁○○所有生肖
    金幣數十餘套、男用金項鍊一條、金戒指五只、銀幣五枚及
    新臺幣（下同）五十元之紀念紙鈔數十張，乙○○得手後，
    則分別於同年五月二十八日、三十一日、六月四日，將前開
    竊得之金項鍊一條及金幣六枚持往臺中縣沙鹿鎮○○街二八
    之一號「中大當舖」，典當前開竊得之贓物予不知情之當舖
    負責人林羅明秀，得款共計二萬七千元供己花用。
  (二)又於九十三年五月下旬某日凌晨一、二時，在臺中縣沙鹿鎮
    ○○路十二號之三，以前開方式，侵入甲○住處，竊取甲○
    所有之郵局提款卡、大眾商業銀行提款卡、誠泰銀行現金卡
    、誠泰銀行信用卡各一張既遂。
  (三)復於九十三年五月下旬某日某時，在臺中縣沙鹿鎮○○路一
    八六巷四五弄六號二樓，以徒手破壞該屋大門門鎖之安全設
    備後，進入丙○○該住處竊取丙○○所有之金戒指一枚、第
    七商業銀行金融卡、渣打銀行信用卡各一張既遂。
  (四)嗣經警將在丁○○住處採得指紋送鑑後，循線於九十三年七
    月十二日十九時，在臺中縣沙鹿鎮○○街一八六巷四五弄五
    號乙○○住處查獲，始悉上情。
二、案經臺中縣警察局清水分局報請臺灣臺中地方法院檢察署檢
    察官偵查起訴及同署檢察官移送併案審理。
    序審理。
    理    由
一、訊據被告乙○○對於前揭犯罪事實均坦承不諱，且據證人即
    被害人丁○○、甲○、丙○○、證人林羅明秀等人於警詢時
    證述明確，復有內政部警政署刑事警察局鑑驗書一份、贓物
    認領保管收據二份、贓物領據一份、當舖當單三份、現場圖
    一份及照片二張附卷可憑，被告竊取前開物品既遂，其顯有
    為自己不法所有之意圖，又該被害人住處之窗戶及門鎖具有
    防閑之效用，均為安全設備，被告踰越窗戶及破壞門鎖後進
    入行竊，已使該窗戶及門鎖失其防閑作用，自係毀壞及踰越
    安全設備。被告之自白核與事實相符，事證明確，其犯行洵
    堪認定。
二、核被告所為，係犯刑法第三百二十一條第一項第一款、第二
    款之夜間侵入住宅、踰越其他安全設備竊盜罪及同條項第二
    款之毀壞其他安全設備竊盜罪。被告三次加重竊盜之犯行，
    時間緊接，犯罪構成要件相同，顯係基於概括之犯意而為，
    為連續犯，應依修正前刑法第五十六條之規定論以一罪，並
    加重其刑【按刑法第二條第一項所稱之法律，係指刑罰所依
    存的整體法律狀態，故法律有變更應指足以影響行為的可罰
    性與法律效果的法令因修正或廢止而有所變更而言。所以刑
    法法律變更概念，應界定在法律規定的改變，足以影響刑罰
    權判斷者而言，刑法總則的變更，自然會影響到個別犯罪的
    成立，乃至於法律效果的結構，自屬法律變更，應為新舊法
    之比較。而刑法修正之後，原屬牽連犯或連續犯之數個犯罪
    行為，依新法應數罪併罰，比較修正前之規定，可依裁判上
    一罪論處，顯然修正前之規定有利於被告，如仍依修正後之
    規定，對於被告極為不利，從而，解釋上對於刑法第二條之
    解釋，應包括此種影響罪刑加重之規定。本件被告於舊法時
    期所犯之數次竊盜罪，依裁判時之新法第二條第一項比較之
    結果，以舊法較有利於行為人，應依舊刑法第五十六條之規
    定，逕以一加重竊盜罪之連續犯論處】。又公訴人起訴之犯
    罪事實雖未敘及被告就犯罪事實欄一、(三)部分之犯行，然該
    部分之犯罪事實與公訴人已起訴之犯罪事實，有連續犯之裁
    判上一罪關係，為起訴效力所及，本院自應併予審判，附此
    敘明。末查，被告前因違反懲治盜匪條例等案件，經本院判
    處應執行有期徒刑五年十月確定，送監執行，於八十七年十
    二月十六日縮短刑期假釋出監，而於九十年七月三十一日縮
    刑期滿未經撤銷假釋，刑期以已執行完畢論，有臺灣高等法
    院被告前案紀錄表一份在卷可參，其前受徒刑執行完畢，五
    年以內故意再犯本件有期徒刑以上之罪，為累犯，應依刑法
    第四十七條第一項之加重其刑【按刑法第二條第一項之規定
    ，係規範行為後「法律變更」所生新舊法比較適用之準據法
    ，故被告行為後刑法條文之修正，對於被告並無有利或不利
    之情形者（例如新舊法處罰輕重相同，犯罪構成要件亦無寬
    嚴之別等），即無適用修正後刑法第二條第一項之規定比較
    新舊法之問題。查被告行為後，刑法業已於九十四年二月二
    日修正公布，而於九十五年七月一日施行，修正後刑法第四
    十七條第一項雖將舊刑法修正限制為受徒刑之執行完畢，或
    一部之執行而赦免後，五年以內「故意」再犯有期徒刑以上
    之罪者，始成立累犯。但上開修正前後刑法第四十七條關於
    累犯之規定，對於本件被告故意犯加重竊盜罪，亦無所謂「
    有利或不利」之情形。依上開說明，應無適用修正後刑法第
    二條第一項之規定比較新舊法適用之問題（最高法院九十五
    年度臺上字第五五八九號判決、九十五年度臺上字第五五九
    九號判決意旨參照）】，並遞加重之。爰審酌被告犯罪之動
    機、目的、手段、其品行及智識程度、犯罪所生之危害及其
    犯後坦承犯行，態度良好等一切情狀，量處如主文所示之刑
    。又被告所犯前開犯行時間雖均於九十六年四月二十四日前
    ，惟本院業已於九十三年十二月二十八日發布通緝，並於九
    十六年十二月二十五日通緝到案，有通緝書及臺中縣警察局
    清水分局通緝案件移送書各一份在卷可參，是被告於中華民
    國九十六年罪犯減刑條例施行前經通緝，且係經通緝到案，
    非自動於九十六年十二月三十一日前歸案接受審判，依中華
    民國九十六年罪犯減刑條例第五條之規定，自無依該條例減
    刑，併予敘明。
據上論斷，應依刑事訴訟法第二百九十九條第一項前段，刑法第
二條第一項前段、修正前刑法第五十六條、刑法第三百二十一條
第一項第一、二款、第四十七條第一項，判決如主文。
中    華    民    國    97    年     2    月    29    日
                      刑事第六庭  法  官  戴博誠
上正本證明與原本無異。
如不服本判決，應於判決送達後十日內向本院提出上訴狀，上訴
於臺灣高等法院臺中分院（須附繕本）。
上訴書狀如未敘述理由，應於上訴期間屆滿後二十日內補提理由
書於本院。
                                  書記官  林政佑
中    華    民    國    97    年     2    月    29    日
【附錄論罪科刑法條】
刑法第三百二十一條第一項第一款、第二款：
犯竊盜罪而有左列情形之一者，處六月以上、五年以下有期徒刑：
一、於夜間侵入住宅或有人居住之建築物、船艦或隱匿其內而犯
    之者。
二、毀越門扇、牆垣或其他安全設備而犯之者。


司法院資訊處製作；財團法人民間司法改革基金會備份。
